【裁判字號】    97,訴,127
【裁判日期】    970229
【裁判案由】    違反毒品危害防制條例
【裁判全文】
臺灣屏東地方法院刑事判決               97年度訴字第127號
公  訴  人  臺灣屏東地方法院檢察署檢察官
被      告  甲○○
上列被告因違反毒品危害防制條例案件，經檢察官提起公訴（97
年度毒偵字第129 號），被告於準備程序進行中就被訴事實為有
罪之陳述，本院合議庭裁定由受命法官獨任進行簡式審判程序，
判決如下：
    主  文
甲○○施用第二級毒品，累犯，處有期徒刑陸月；又施用第一級
毒品，累犯，處有期徒刑壹年，應執行有期徒刑壹年肆月。
    事  實
一、甲○○曾因施用毒品案件，於民國88年12月間經本院裁定令
    入勒戒處所觀察、勒戒，並因有繼續施用毒品傾向，再經裁
    定令入戒治處所強制戒治，嗣經裁定停止戒治付保護管束，
    於90年3 月16日保護管束期滿，視為強制戒治執行完畢（5
    年內曾再犯毒品危害防制條例第10條之罪）。又曾犯竊盜及
    毒品危害防制條例之罪，前者於93年11月22日經臺灣高雄地
    方法院判處有期徒刑1 年確定，後者於94年1 月31日經本院
    判處有期徒刑10月及5 月確定，並經裁定定其應執行之刑為
    有期徒刑2 年2 月，甫於95年11月30日執行完畢。詎仍不知
    悔改，復基於施用第二級毒品甲基安非他命之犯意，於96年
    10月26日（起訴書誤載為27日）凌晨2 時許，在屏東縣高樹
    鄉新南村（起訴書誤載為興南村）興店路6 號住處，以將甲
    基安非他命置於玻璃球內加熱氣化後吸食之方式，施用甲基
    安非他命1 次；並另基於施用第一級毒品海洛因之犯意，於
    96年10月27日清晨6 時許，在上開住處，以注射之方式，施
    用海洛因1 次。嗣於96年10月27日上午8 時50分許，在高雄
    縣美濃鎮○○里○○街羅文星之芭樂園，因涉嫌竊盜為警查
    獲，並發覺其手臂留有注射毒品之痕跡，而採集其尿液送驗
    ，結果呈甲基安非他命及嗎啡陽性反應，始查悉上情。
二、案經高雄縣政府警察局旗山分局報請臺灣高雄地方法院檢察
    署呈由臺灣高等法院高雄分院檢察署令轉臺灣屏東地方法院
    檢察署檢察官偵查起訴。
    理  由
一、本件被告甲○○所犯為死刑、無期徒刑或最輕本刑3 年以上
    有期徒刑以外之罪，且非高等法院管轄第一審之案件，被告
    於準備程序進行中就被訴事實為有罪之陳述，經告知簡式審
    判程序之旨，並聽取公訴人及被告之意見後，本院合議庭認
    為適宜，依刑事訴訟法第273 條之1 第1 項規定，裁定本件
    由受命法官獨任進行簡式審判程序，合先敘明。
二、前揭事實，業據被告於檢察官偵查中及本院審理時坦承不諱
    ，且被告之尿液經檢驗結果，確呈甲基安非他命及嗎啡陽性
    反應一節，有台灣檢驗科技股份有限公司濫用藥物尿液檢驗
    報告1 紙附卷可稽，事證明確，被告犯行洵堪認定。又被告
    曾因施用毒品案件，於88年12月間經本院裁定令入勒戒處所
    觀察、勒戒，並因有繼續施用毒品傾向，再經裁定令入戒治
    處所強制戒治，嗣經裁定停止戒治付保護管束，於90年3 月
    16日保護管束期滿，視為強制戒治執行完畢，且5 年內曾再
    犯毒品危害防制條例第10條之罪等情，有臺灣高等法院被告
    前案紀錄表在卷可憑，此次被告再犯施用第二級毒品甲基安
    非他命及第一級毒品海洛因之罪，已不符合毒品危害防制條
    例第20條第3 項之規定，自應依法論科。
三、按海洛因、甲基安非他命係屬毒品危害防制條例第2 條第2
    項第1 款、第2 款所定之第一級毒品及第二級毒品，不得非
    法持有或施用，被告施用甲基安非他命，核其所為，係犯同
    條例第10條第2 項之施用第二級毒品罪；另施用海洛因，係
    犯同條例第10條第1 項之施用第一級毒品罪。被告於施用前
    持有甲基安非他命及海洛因之低度行為，應分別為其施用甲
    基安非他命及海洛因之高度行為所吸收，均不另論罪。被告
    曾犯竊盜及毒品危害防制條例之罪，前者於93年11月22日經
    臺灣高雄地方法院判處有期徒刑1 年確定，後者於94年1 月
    31 日 經本院判處有期徒刑10月及5 月確定，並經裁定定其
    應執行之刑為有期徒刑2 年2 月，甫於95年11月30日執行完
    畢，有臺灣高等法院被告前案紀錄表在卷可憑，被告受徒刑
    之執行完畢後，5 年以內故意再犯上開有期徒刑以上二罪，
    均為累犯，俱應依法加重其刑。被告所犯上開二罪，犯意各
    別，行為互異，應予分論併罰。爰審酌被告於觀察、勒戒及
    強制戒治執行完畢後，仍一再施用毒品，顯見未有戒絕之決
    心，且另有竊盜前科，素行欠佳，暨其於偵、審中坦承犯行
    ，事後並主動前往醫院接受美沙冬替代療法，期以戒除毒癮
    ，有高雄縣慈惠醫院診斷證明書1 紙在卷可證，堪認尚有悔
    改之意等一切情狀，分別量處如主文所示之刑，並定其應執
    行之刑，以示懲儆。
據上論斷，應依刑事訴訟法第273 條之1 第1 項、第299 條第1
項前段，毒品危害防制條例第10條第1 項、第2 項，刑法第11條
前段、第47條第1 項、第51條第5 款，判決如主文。
本案經檢察官陳俊宏到庭執行職務。
中    華    民    國    97    年    2     月    29    日
                  刑事第三庭    法  官  春生
以上正本證明與原本無異。
如不服本判決應於收受本判決送達後10日內向本院提出上訴書狀
，其未敘述上訴理由者，並得於提起上訴後10日內向本院補提理
由書狀（均須按他造當事人之人數附繕本）「切勿逕送上級法院
」。
中    華    民    國    97    年    2     月    29    日
                                書記官  唐淑嫻
附錄本判決論罪科刑法條：
毒品危害防制條例第10條：
施用第一級毒品者，處6 月以上5 年以下有期徒刑。
施用第二級毒品者，處3 年以下有期徒刑。


司法院資訊處製作；財團法人民間司法改革基金會備份。
